【裁判字號】    95,交上易,3
【裁判日期】    950720
【裁判案由】    過失傷害
【裁判全文】
臺灣高等法院花蓮分院刑事判決         95年度交上易字第3號
上  訴  人
即  被  告  甲○○
選任辯護人  楊志航律師
上列上訴人因過失傷害案件，不服臺灣花蓮地方法院94年度交易
緝字第2號中華民國94年12月20日第一審判決（起訴案號：臺灣
花蓮地方法院檢察署93年度核退字第448號），提起上訴，本院
判決如下：
    主  文
上訴駁回。
    事實及理由
一、本案經本院審理結果，認原判決以甲○○從事業務之人，因
    業務上之過失傷害人，判處有期徒刑七月，認事用法及量刑
    ，均無不合，應予維持，並引用原判決所記載之事實、證據
    及理由如附件。
二、被告上訴意旨仍執前詞，辯稱：當時是告訴人要超車，伊為
    了要閃避告訴人，才會駛入告訴人之車道，本件車禍我並無
    過失云云。惟查：被告於警詢中已供陳：G6-3953號自小客
    車前方沒有車輛，該車進入南下車道不是作超車動作等語（
    警卷第25、26頁）。既然告訴人G6-3953號之自小客車於北
    上車道行駛時，前方並無車輛，自無超車之必要；又被告於
    警詢時供稱告訴人之G6-3953號之自小客車進入南下車道不
    是作超車動作，於原審及本院卻辯稱供陳告訴人要超車，伊
    為了要閃避告訴人，才會駛入告訴人之車道，前後所述，亦
    不相符。足見被告所辯前後矛盾，不足採信。證人乙○○於
    原審法院94年度訴字第257號告訴人請求被告賠償損害一案
    ，雖證稱告訴人駕駛自小客車原來在伊之砂石車後面，後來
    告訴人超過伊之砂石車後，她的前方還有別台車，伊猜測告
    訴人是想要超過她前面那台車云云。惟其證詞與被告於警詢
    時所述告訴人自小客車前方沒有車輛之情形，並不相符，無
    非迴護之詞，亦難採信。又被告所提出之臺灣省車輛行車事
    故覆議鑑定委員會95年4月10日府覆議字第0930208818號函
    ，雖說明該會原覆議之理由，係依據1.警圖繪示被告向左偏
    斜之左輪煞車痕起點位置，係在其本車道內；2.乙○○之警
    詢筆錄：伊看見告訴人自小客車要超越前方車輛，伊覺得是
    告訴人不當超車才發生交通事故；3.被告之警詢筆錄：告訴
    人突然往伊南下車道行駛；4.告訴人小客車受損部位與被告
    大貨車受損部位及肇事後二車斜停於現場之相關位置角度等
    資料研析認定。惟被告留在其本車道內向左偏斜之左輪煞車
    痕，並不排除係因被告欲向左侵入對向車道時看見告訴人之
    小客車而踩煞車所留下；而乙○○之警詢供詞不足採信，已
    如前述；被告於警詢時供述告訴人突然往伊南下車道行駛，
    亦與卷證不符；至於告訴人小客車受損部位與被告大貨車受
    損部位及肇事後二車斜停於現場之相關位置角度，如何研析
    出
    本件車禍係因告訴人超車所造成，該會並無具體說明，本院
    自無從採為有利於被告之證明。被告上訴指摘原判決不當，
    求予撤銷改判，為無理由，應予駁回。
據上論斷，應依刑事訴訟法第373條、第368條，判決如主文。
本案經檢察官翟光軍到庭執行職務。
中    華    民    國    95    年    7    月    20    日
                  刑事庭審判長法  官     謝 志 揚
                              法  官     賴 淳 良
                              法  官     林 慶 煙
以上正本證明與原本無異。
本件不得上訴。
                              書記官     林 明 智
中    華    民    國    95    年    7    月    20    日
附錄法條:
中華民國刑法第284條
（過失傷害罪）
因過失傷害人者，處 6 月以下有期徒刑、拘役或 5 百元以下罰
金，致重傷者，處1年以下有期徒刑、拘役或5百元以下罰金。
從事業務之人，因業務上之過失傷害人者，處 1 年以下有期徒刑
、拘役或1千元以下罰金，致重傷者，處3年以下有期徒刑、拘役
或2千元以下罰金。


司法院資訊處製作；財團法人民間司法改革基金會備份。
